臺灣臺中地方法院刑事判決　　　　　　　　　　　九十二年度中簡上字第三八七號
　　上　訴　人　臺灣臺中地方法院檢察署檢察官
　　被　　　告　甲○○
右列上訴人因被告竊盜案件，不服本院臺中簡易庭九十二年度中簡字第一五七八號，
中華民國九十二年七月二十五日第一審簡易判決（聲請簡易處刑案號：九十二年度偵
字第一二二二三號）提起上訴，移
十二年度偵字第一五八五五號），本院管轄第二審之合議庭判決如左：
    主  文
原判決撤銷。
甲○○連續竊盜，累犯，處有期徒刑陸月，如易科罰金，以參佰元折算壹日。
    事  實
一、甲○○於民國八十九年間曾因違反毒品危害防制條例案件，經本院於八十九年七
    月二十七日判處有期徒刑四月確定，甫於九十年七月五日以易科罰金執行完畢。
    復基於意圖為自己不法之所有之概括犯意，先於九十二年六月十二日六時許，在
    臺中市○○路與平等街口，見許培仙所有之車牌號碼ＴＤＶ－四九二號輕型機車
    一部〈市價約新臺幣（下同）一萬元〉停放於該處，機車鑰匙未取下，遂以該鑰
    匙發動機車竊取該輕型機車，嗣於九十二年六月十二日十二時三十分許騎乘前開
    機車在臺中市○○路二三○號前為警查獲；復又於九十二年七月二十九日十五時
    五十分許，在臺中市○區○○街四十五號前，發現丙○○所有，置放於其所有車
    牌號碼ＦＳ９－四六五號重型機車前腳踏板處之手提電動電鑽一組（市價約一千
    六百元），遂徒手竊取該電鑽一組得手後，騎乘其所有之腳踏車離去，嗣於同日
    十五時五十五分許為警在臺中市○○路一五三號前查獲，並起出前開電鑽一組；
    後又於九十二年八月七日十七時十分許，見臺中市○區○○路二一四巷八號住戶
    疏未關門，即入內竊取戊○○所有之東方霸王牌自行車一輛（市價約二千八百元
    ；無故侵入住宅部分未經告訴及起訴），得手後離去時，為戊○○發見報警查獲
    。
二、案經臺中市警察局第二分局報告臺灣臺中地方法院檢察署檢察官偵查後聲請簡易
    判決處刑，及移送併案審理。
    理  由
一、右揭事實，業據被告甲○○於警訊、偵查及本院審理時坦承不諱，核與證人丁○
    ○、丙○○、戊○○於警詢中證述如何遭竊之情節相符，足認被告自白與事實相
    符，此外，並有贓證物品認領保管收據三紙、車輛尋獲通報單一紙、車輛車牌失
    竊作業查獲車輛認可資料一紙、機車照片二張、電動電鑽照片二張、腳踏車照片
    一張、查獲現場圖二紙等附卷可佐。是本案事證明確，被告上開犯行，應堪認定
    。
二、核被告所為，係犯刑法第三百二十條第一項之竊盜罪嫌。被告先後三次之竊盜犯
    行，時間緊接，所犯構成要件相同，顯係基於概括犯意為之，為連續犯，應依刑
    法第五十六條之規定論以一罪，並加重其刑。又被告曾於八十九年間因違反毒品
    危害防制條例案件，經本院判處有期徒刑四月，甫於九十年七月五日以易科罰金
    執行完畢，有臺灣臺中地方法院檢察署刑案資料查註紀錄表，臺灣高等法院被告
    全國前案紀錄表在卷可參，其於五年以內再犯本件有期徒刑以上之罪，為累犯，
    應依刑法第四十七條之規定遞加重其刑。聲請簡易判決處刑意旨雖未論及被告前
    開於九十二年七月二十九日十五時五十分許、同年八月七日十七時十分許之竊盜
    犯行，惟此部分與起訴經判決有罪部分既有連續犯之裁判上一罪關係，自為起訴
    效力所及，本院仍得併予審理。原審予以論科，固非無見，惟上訴意旨指摘原審
    漏未斟酌被告另於於九十二年七月二十九日十五時五十分許、同年八月七日十七
    時十分許之竊盜行為，而應與原審簡易判決處刑之部分論以連續犯等情，業如前
    述，應有理由，原審判決既有上開可議之處，即無可維持，爰將原審判決撤銷，
    並自為判決。爰審酌被告在前述第一次為警查獲後，仍不知警惕而連續為上開犯
    行，惡性非輕，且其所竊取之物品共值約一萬四千四百元，及其犯後已坦承犯行
    ，與其犯罪動機、目的、所生損害等一切情狀，量處如主文所示之刑，並諭知易
    科罰金之折算標準。
據上論斷，應依刑事訴訟法第四百五十五條之一第一項、第三項、第三百六十九條第
一項前段、第三百六十四條、第二百九十九條第一項前段，刑法第五十六條、第三百
二十條第一項、第四十七條、第四十一條第一項前段，罰金罰鍰提高標準條例第第一
條前段、第二條，判決如主文。
本案經檢察官乙○○到庭執行職務
中      華      民      國      九十三      年    二      月      六    日
                              臺灣臺中地方法院刑事第十四庭
                                  審判長法  官  楊  真  明
                                        法  官  吳  崇  道
                                        法  官  劉  逸  成
右正本證明與原本無異。
不得上訴。
            書記官
中      華      民     國      九十三       年   二      月      六     日
附錄論罪科刑法條
中華民國刑法第三百二十條第一項
意圖為自己或第三人不法之所有，而竊取他人之動產者，為竊盜罪，處五年以下有期
徒刑、拘役或五百元以下罰金。
